---
title: "Evolução da Covid-19 no Brasil"
output: 
  flexdashboard::flex_dashboard:
    orientation: columns
    vertical_layout: fill
    theme: cerulean
    logo: small48.png
    favicon: small48.png
    navbar:
      - { title: "Sobre mim", href: "http://www.rizbicki.ufscar.br/", align: right}
runtime: shiny    
---

<style>    
.section.sidebar {
background-color: F8F8F8; 
}

.navbar {
background-color:#003D79;
border-color:white;
}
.navbar-brand {
color:white!important;

}
</style>  

<script>
$('.navbar-logo').wrap('<a href="http://www.small.ufscar.br/">');
</script>

```{r setup, include=FALSE}
library(flexdashboard)
library(tidyverse)
library(scales)
library(lubridate)
library(patchwork)
library(knitr)
library(kableExtra)
library(ftplottools)
library(plotly)
#library(geobr)
library(brazilmaps)
library(sf)
library(leaflet)
library(htmltools)
library(leafem)
library(viridis)

n_min_obitos <- 8
leitura_tempo_real <- TRUE

if (leitura_tempo_real) {
  dados <- try(read_csv("https://raw.githubusercontent.com/wcota/covid19br/master/cases-brazil-cities-time.csv"),silent = TRUE)
  if (class(dados)=="try-error") {
    dados <- read_csv("cases-brazil-cities-time.csv")
  }
} else {
  dados <- read_csv("cases-brazil-cities-time.csv")
}

sem_loc <- dados$city[grep(pattern = "LOCAL",dados$city)]

dados <- dados %>% 
  arrange(date) %>% 
  filter(date>"2020-03-15",!(city%in%sem_loc))

dados_estados <- dados %>% 
  group_by(date,state) %>% 
  summarise(newDeaths=sum(newDeaths),
            deaths=sum(deaths),
            newCases=sum(newCases),
            totalCases=sum(totalCases))

dados_padronizado_estado <- dados_estados %>% 
  filter(deaths>=15) %>% 
  group_by(state) %>% 
  mutate(dia_padronizado=row_number()) %>%
  rename(localidade=state)

dados_por_semana_estado <- 
  dados_estados %>% 
  mutate(semana=epiweek(date)) %>% 
  group_by(semana,state) %>% 
  summarise(newDeaths=sum(newDeaths),
            newCases=sum(newCases),
            deaths=max(deaths),
            totalCases=max(totalCases)) %>%
  rename(localidade=state)

dados_padronizado_cidade <- dados %>% 
  filter(deaths>=15) %>% 
  group_by(city) %>% 
  mutate(dia_padronizado=row_number()) %>%
  rename(localidade=city)

dados_por_semana_cidade <- 
  dados %>% 
  mutate(semana=epiweek(date)) %>% 
  group_by(semana,city) %>% 
  summarise(newDeaths=sum(newDeaths),
            newCases=sum(newCases),
            deaths=max(deaths),
            totalCases=max(totalCases)) %>%
  rename(localidade=city)

total_casos <- dados %>% 
  group_by(city) %>% 
  summarise(total_casos=sum(newCases),
            total_mortes=sum(newDeaths)) %>% 
  filter(total_mortes>=n_min_obitos)

dados_cidade <- dados %>% 
  filter(city%in%total_casos$city)

ultima_atualizacao <- paste0(day(max(dados$date)),"/",month(max(dados$date)),"/",
                             year(max(dados$date)))


dados_completo <- dados

codigos <- tidyr::tribble(~codigo,	~uf_nome, ~sigla,
                          11,	"Rondônia",	"RO",
                          12,	"Acre",	    "AC",
                          13,	"Amazonas",	"AM",
                          14,	"Roraima",	"RR",
                          15,	"Pará",	    "PA",
                          16, "Amapá",	  "AP",
                          17,	"Tocantins","TO",
                          21,	"Maranhão",	"MA",
                          22,	"Piauí",	  "PI",
                          23,	"Ceará",  	"CE",
                          24,	"Rio Grande do Norte",	"RN",
                          25,	"Paraíba",   	"PB",
                          26,	"Pernambuco", "PE",
                          27,	"Alagoas",	  "AL",
                          28,	"Sergipe",	  "SE",
                          29,	"Bahia",	    "BA",
                          31,	"Minas Gerais",	  "MG",
                          32,	"Espírito Santo",	"ES",
                          33,	"Rio de Janeiro",	"RJ",
                          35,	"São Paulo",	    "SP",
                          41,	"Paraná",	        "PR",
                          42,	"Santa Catarina",	"SC",
                          43,	"Rio Grande do Sul",	"RS",
                          50,	"Mato Grosso do Sul",	"MS",
                          51,	"Mato Grosso",	      "MT",
                          52,	"Goiás",	            "GO",
                          53,	"Distrito Federal",	  "DF")


casos_ultimos_dias <- dados_cidade %>%
  group_by(state,city,ibgeID) %>% 
  filter(date%in%c(max(dados_cidade$date)-8,max(dados_cidade$date)-1))

casos_ultimos_dias_estado <- dados_estados %>%
  group_by(state) %>% 
  filter(date%in%c(max(dados_estados$date)-8,max(dados_estados$date)-1))

mapa_brasil <- brazilmaps::get_brmap("City")
dados_obito <- dados_completo %>% 
  group_by(city,date) %>% 
  summarise(Óbitos=max(deaths),id=first(ibgeID)) %>% 
  ungroup()
dados_caso <- dados_completo %>% 
  group_by(city,date) %>% 
  summarise(Casos=max(totalCases),id=first(ibgeID)) %>% 
  ungroup()
```




Gráficos Temporais {data-navmenu="Escolha um relatório"}
=======================================================================

Inputs {.sidebar}
----------------------------------

```{r}

radioButtons("escala",label = strong("Escala"),
             choices = c("Linear","Logarítmica"),
             selected = "Linear")
radioButtons("estat",label =strong("Estatística"),
             choices = c("Casos","Óbitos"),
             selected = "Casos")
radioButtons("eixo_x",label =strong("Eixo x"),
             choices = c("Diário","Semanal","Diário Normalizado"),
             selected = "Diário")
radioButtons("localidade",label =strong("Localidade"),
             choices = c("Municípios","Estados"),
             selected = "Municípios")
```



```{r}
conditionalPanel(
  condition = "input.localidade == 'Municípios'",
  selectInput("cidade", strong("Municípios:"), 
              sort(unique(total_casos$city)),
              selected = c("São Paulo/SP","Rio de Janeiro/RJ"), 
              multiple = TRUE, selectize = TRUE)
)
conditionalPanel(
  condition = "input.localidade == 'Estados'",
  selectInput("state", strong("Estados:"), 
              sort(unique(dados_estados$state)),
              selected = c("SP","RJ"), 
              multiple = TRUE, selectize = TRUE)
)
```


### 

**Última atualização** do banco de dados: `r ultima_atualizacao`.
Dados do último dia de atualização podem ainda estar incompletos.

Column {.tabset .tabset-fade}
-----------------------------------------------------------------------


### Acumulado



```{r}
renderPlotly({
  
  if(input$eixo_x=="Diário")
  {
    
    if(input$localidade == 'Estados')
    {
      dados <- dados_estados  %>% 
        filter(state%in%input$state) %>% 
        rename(localidade=state)
    } else {
      dados <- dados_cidade  %>% 
        filter(city%in%input$cidade)%>% 
        rename(localidade=city)
    }
    
    
    if(input$estat=="Óbitos")
    {
      
      
      g2 <- ggplot(data=dados,
                   aes(x=date,y=deaths,color=localidade))+
        geom_line(size=2,alpha=0.6)+
        #geom_point(cex=4,alpha=0.6)+
        theme(axis.text.x = element_text(size=18),
              legend.title=element_blank())+
        xlab("Dia")+
        ylab("Óbitos (acumulado)")+
        scale_x_date(labels = date_format("%d/%m"))+
        expand_limits(y = 0)
      
      
    } else {
      
      g2 <- ggplot(data=dados,
                   aes(x=date,y=totalCases,color=localidade))+
        geom_line(size=2,alpha=0.6)+
        #geom_point(cex=4,alpha=0.6)+
        theme(axis.text.x = element_text(size=18),
              legend.title=element_blank())+
        xlab("Dia")+
        ylab("Casos (acumulado)")+
        scale_x_date(labels = date_format("%d/%m"))+
        expand_limits(y = 0)
      
    }
    
  }
  
  if(input$eixo_x=="Semanal")
  {
    if(input$localidade == 'Estados')
    {
      dados <- dados_por_semana_estado  %>% 
        filter(state%in%input$state) %>% 
        rename(localidade=state)
    } else {
      dados <- dados_por_semana_cidade  %>% 
        filter(city%in%input$cidade)%>% 
        rename(localidade=city)
    }
    
    
    if(input$estat=="Óbitos")
    {
      g2 <- ggplot(data=dados,
                   aes(x=semana,y=deaths,color=localidade))+
        geom_line(size=2,alpha=0.6)+
        geom_point(cex=4,alpha=0.6)+
        theme(axis.text.x = element_text(size=18),
              legend.title=element_blank())+
        xlab("Semana epidemiológica")+
        ylab("Óbitos (acumulado)")+
        expand_limits(y = 0)
      
    } else {
      
      g2 <- ggplot(data=dados,
                   aes(x=semana,y=totalCases,color=localidade))+
        geom_line(size=2,alpha=0.6)+
        geom_point(cex=4,alpha=0.6)+
        theme(axis.text.x = element_text(size=18),
              legend.title=element_blank())+
        xlab("Semana epidemiológica")+
        ylab("Casos (acumulado)")+
        expand_limits(y = 0)
    }
    
    
    
  }
  
  
  if(input$eixo_x=="Diário Normalizado")
  {
    if(input$localidade == 'Estados')
    {
      dados <- dados_padronizado_estado  %>% 
        filter(state%in%input$state) %>% 
        rename(localidade=state)
    } else {
      dados <- dados_padronizado_cidade  %>% 
        filter(city%in%input$cidade)%>% 
        rename(localidade=city)
    }
    
    if(input$estat=="Óbitos")
    {
      
      
      g2 <- ggplot(data=dados,
                   aes(x=dia_padronizado,y=deaths,color=localidade))+
        geom_line(size=2,alpha=0.6)+
        #geom_point(cex=4,alpha=0.6)+
        theme(axis.text.x = element_text(size=18),
              legend.title=element_blank())+
        xlab("Dias desde o 15º óbito")+
        ylab("Óbitos (acumulado)")+
        expand_limits(y = 0)
      
    } else {
      
      g2 <- ggplot(data=dados,
                   aes(x=dia_padronizado,y=totalCases,
                       color=localidade))+
        geom_line(size=2,alpha=0.6)+
        #geom_point(cex=4,alpha=0.6)+
        theme(axis.text.x = element_text(size=18),
              legend.title=element_blank())+
        xlab("Dias desde o 15º óbito")+
        ylab("Casos (acumulado)")+
        expand_limits(y = 0)
    }
    
    
  }
  
  
  if(input$escala=="Logarítmica")
  {
    g2 <- g2+scale_y_log10()
  }
  
  g2
})
```



### Não-acumulado


```{r}
renderPlotly({
  
  if(input$eixo_x=="Diário")
  {
    if(input$localidade == 'Estados')
    {
      dados <- dados_estados  %>% 
        filter(state%in%input$state) %>% 
        rename(localidade=state)
    } else {
      dados <- dados_cidade  %>% 
        filter(city%in%input$cidade)%>% 
        rename(localidade=city)
    }
    
    if(input$estat=="Óbitos")
    {
      
      
      g1 <- ggplot(data=dados,
                   aes(x=date,y=newDeaths,color=localidade))+
        geom_line(size=2,alpha=0.6)+
        #geom_point(cex=4,alpha=0.6)+
        theme(axis.text.x = element_text(size=18),
              legend.title=element_blank())+
        xlab("Dia")+
        ylab("Novos Óbitos")+
        scale_x_date(labels = date_format("%d/%m"))+
        expand_limits(y = 0)
      
    } else {
      g1 <- ggplot(data=dados,
                   aes(x=date,y=newCases,color=localidade))+
        geom_line(size=2,alpha=0.6)+
        #geom_point(cex=4,alpha=0.6)+
        theme(axis.text.x = element_text(size=18),
              legend.title=element_blank())+
        xlab("Dia")+
        ylab("Novos Casos")+
        scale_x_date(labels = date_format("%d/%m"))+
        expand_limits(y = 0)
      
    }
    
  }
  
  if(input$eixo_x=="Semanal")
  {
    if(input$localidade == 'Estados')
    {
      dados <- dados_por_semana_estado  %>% 
        filter(state%in%input$state) %>% 
        rename(localidade=state)
    } else {
      dados <- dados_por_semana_cidade  %>% 
        filter(city%in%input$cidade)%>% 
        rename(localidade=city)
    }
    
    if(input$estat=="Óbitos")
    {
      
      g1 <- ggplot(data=dados,
                   aes(x=semana,y=newDeaths,color=localidade))+
        geom_line(size=2,alpha=0.6)+
        geom_point(cex=4,alpha=0.6)+
        theme(axis.text.x = element_text(size=18),
              legend.title=element_blank())+
        xlab("Semana epidemiológica")+
        ylab("Novos Óbitos")+
        expand_limits(y = 0)
      
    } else {
      g1 <- ggplot(data=dados,
                   aes(x=semana,y=newCases,color=localidade))+
        geom_line(size=2,alpha=0.6)+
        geom_point(cex=4,alpha=0.6)+
        theme(axis.text.x = element_text(size=18),
              legend.title=element_blank())+
        xlab("Semana epidemiológica")+
        ylab("Novos Casos")+
        expand_limits(y = 0)
      
    }
    
  }
  
  if(input$eixo_x=="Diário Normalizado")
  {
    if(input$localidade == 'Estados')
    {
      dados <- dados_padronizado_estado  %>% 
        filter(state%in%input$state) %>% 
        rename(localidade=state)
    } else {
      dados <- dados_padronizado_cidade  %>% 
        filter(city%in%input$cidade)%>% 
        rename(localidade=city)
    }
    
    
    if(input$estat=="Óbitos")
    {
      
      g1 <- ggplot(data=dados,
                   aes(x=date,y=newDeaths,color=localidade))+
        geom_line(size=2,alpha=0.6)+
        #geom_point(cex=4,alpha=0.6)+
        theme(axis.text.x = element_text(size=18),
              legend.title=element_blank())+
        xlab("Dia")+
        ylab("Novos Óbitos")+
        scale_x_date(labels = date_format("%d/%m"))+
        expand_limits(y = 0)
      
      
    } else {
      g1 <- ggplot(data=dados,
                   aes(x=date,y=newCases,color=localidade))+
        geom_line(size=2,alpha=0.6)+
        #geom_point(cex=4,alpha=0.6)+
        theme(axis.text.x = element_text(size=18),
              legend.title=element_blank())+
        xlab("Dia")+
        ylab("Novos Casos")+
        scale_x_date(labels = date_format("%d/%m"))+
        expand_limits(y = 0)
      
    }
    
    
    
  }
  
  
  
  if(input$escala=="Logarítmica")
  {
    g1 <- g1+scale_y_log10()
  }
  
  g1
})
```



Comparação de localidades {data-navmenu="Escolha um relatório"}
=======================================================================

Inputs {.sidebar}
----------------------------------


```{r}
radioButtons("escala_comp",label = strong("Escala"),
             choices = c("Linear","Logarítmica"),
             selected = "Linear")
radioButtons("estat_comp",label =strong("Estatística"),
             choices = c("Casos","Óbitos"),
             selected = "Casos")
radioButtons("localidade_comp",label =strong("Localidade"),
             choices = c("Municípios","Estados"),
             selected = "Municípios")
```



```{r}
conditionalPanel(
  condition = "input.localidade_comp == 'Municípios'",
  selectInput("cidade_comp", strong("Municípios:"), 
              sort(unique(total_casos$city)),
              selected = c("São Paulo/SP","Rio de Janeiro/RJ"), 
              multiple = TRUE, selectize = TRUE)
)
conditionalPanel(
  condition = "input.localidade_comp == 'Estados'",
  selectInput("state_comp", strong("Estados:"), 
              sort(unique(dados_estados$state)),
              selected = c("SP","RJ"), 
              multiple = TRUE, selectize = TRUE)
)
```



### 

**Última atualização** do banco de dados: `r ultima_atualizacao`.
Dados do último dia de atualização podem ainda estar incompletos.

Escolha os municípios/estados que deseja comparar no gráfico.


Column {.tabset .tabset-fade}
-----------------------------------------------------------------------


### Acumulado

```{r}
renderPlotly({
  
  
  if(input$localidade_comp == 'Estados')
  {
    lista_localidade <- input$state_comp
    dados <- dados_padronizado_estado  %>% 
      mutate(localidade=state) %>% 
      ungroup()
    
  } else {
    lista_localidade <- input$cidade_comp
    dados <- dados_padronizado_cidade  %>% 
      mutate(localidade=city) %>% 
      ungroup()
  }
  
  length_series <- dados %>% 
    group_by(localidade) %>%
    summarise(n=n()) %>% 
    filter(n>=7)
  
  dados <- dados %>% 
    group_by(localidade) %>%
    filter(localidade%in%length_series$localidade) %>% 
    group_modify(~data.frame(dia_padronizado=.x$dia_padronizado,
                             deaths=as.vector(forecast::ma(.x$deaths,order = 7)),
                             totalCases=as.vector(forecast::ma(.x$totalCases,order = 7)))) %>% 
    ungroup()
  
  d <- highlight_key(dados, ~localidade)
  if(input$estat_comp=="Óbitos")
  {
    
    g2 <- ggplot(data=d , aes(x=dia_padronizado,y=deaths,
                              group=localidade))+
      geom_line(size=0.6,alpha=0.6,color="grey71")+
      geom_line(data=dados %>%
                  filter(localidade%in%lista_localidade),
                aes(x=dia_padronizado,y=deaths,color=localidade),
                size=1,alpha=0.8)+
      theme(axis.text.x = element_text(size=18),
            legend.title=element_blank())+
      xlab("Dias desde o 15º óbito")+
      ylab("Óbitos (acumulado)")+
      expand_limits(y = 0)+
      ggtitle("Média móveis (7 dias)")+
      theme(plot.title=element_text(size=14,face="plain"))
    
  } else {
    
    g2 <- ggplot(data=d,
                 aes(x=dia_padronizado,y=totalCases,group=localidade))+
      geom_line(size=0.6,alpha=0.6,color="grey71")+
      geom_line(data=dados %>%
                  filter(localidade%in%lista_localidade),
                aes(x=dia_padronizado,y=totalCases,color=localidade),
                size=1,alpha=0.8)+
      theme(axis.text.x = element_text(size=18),
            legend.title=element_blank())+
      xlab("Dias desde o 15º óbito")+
      ylab("Casos (acumulado)")+
      expand_limits(y = 0)+
      ggtitle("Média móveis (7 dias)")+
      theme(plot.title=element_text(size=14,face="plain"))
    
    
  }
  
  
  if(input$escala_comp=="Logarítmica")
  {
    g2 <- g2+scale_y_log10()
  }
  
  ggplotly(g2,tooltip = "localidade")  %>% 
    highlight(on = "plotly_hover", off ="plotly_deselect",color=c("grey21"),debounce=5)
  
})
```



### Não-acumulado


```{r}
renderPlotly({
  
  
  if(input$localidade_comp == 'Estados')
  {
    lista_localidade <- input$state_comp
    dados <- dados_padronizado_estado  %>% 
      mutate(localidade=state) %>% 
      ungroup()
  } else {
    lista_localidade <- input$cidade_comp
    dados <- dados_padronizado_cidade  %>% 
      mutate(localidade=city) %>% 
      ungroup()
  }
  
  
  length_series <- dados %>% 
    group_by(localidade) %>%
    summarise(n=n()) %>% 
    filter(n>=7)
  
  dados <- dados %>% 
    group_by(localidade) %>%
    filter(localidade%in%length_series$localidade) %>% 
    group_modify(~data.frame(dia_padronizado=.x$dia_padronizado,
                             newDeaths=as.vector(forecast::ma(.x$newDeaths,order = 7)),
                             newCases=as.vector(forecast::ma(.x$newCases,order = 7)))) %>% 
    ungroup()
  
  
  d <- highlight_key(dados, ~localidade)
  if(input$estat_comp=="Óbitos")
  {
    
    g1 <- ggplot(data=d , aes(x=dia_padronizado,y=newDeaths,
                              group=localidade))+
      geom_line(size=0.6,alpha=0.6,color="grey71")+
      geom_line(data=dados %>%
                  filter(localidade%in%lista_localidade),
                aes(x=dia_padronizado,y=newDeaths,color=localidade),
                size=1,alpha=0.8)+
      theme(axis.text.x = element_text(size=18),
            legend.title=element_blank())+
      xlab("Dias desde o 15º óbito")+
      ylab("Novos Óbitos")+
      expand_limits(y = 0)+
      ggtitle("Média móveis (7 dias)")+
      theme(plot.title=element_text(size=14,face="plain"))
    
    
  } else {
    g1 <- ggplot(data=d,
                 aes(x=dia_padronizado,y=newCases,group=localidade))+
      geom_line(size=0.6,alpha=0.6,color="grey71")+
      geom_line(data=dados %>%
                  filter(localidade%in%lista_localidade),
                aes(x=dia_padronizado,y=newCases,color=localidade),
                size=1,alpha=0.8)+
      theme(axis.text.x = element_text(size=18),
            legend.title=element_blank())+
      xlab("Dias desde o 15º óbito")+
      ylab("Novos Casos")+
      expand_limits(y = 0)+
      ggtitle("Média móveis (7 dias)")+
      theme(plot.title=element_text(size=14,face="plain"))
    
    
    
  }
  
  
  
  if(input$escala_comp=="Logarítmica")
  {
    g1 <- g1+scale_y_log10()
  }
  
  ggplotly(g1,tooltip = "localidade")  %>% 
    highlight(on = "plotly_hover", off ="plotly_deselect",color=c("grey21"),debounce=5)
  
})
```

Variação de novos casos {data-navmenu="Escolha um relatório"}
====================================================================


Inputs {.sidebar}
----------------------------------


```{r}
radioButtons("estat_variacao",label =strong("Estatística"),
             choices = c("Casos","Óbitos"),
             selected = "Óbitos")
```

### 

**Última atualização** do banco de dados: `r ultima_atualizacao`.
Dados do último dia de atualização podem ainda estar incompletos.


Column
-----------------------------------------------------------------------

```{r}
output$plot_variacao = renderPlotly({
  
  if(input$estat_variacao=="Óbitos")
  {
    mortes_ultimos_dias <- dados_cidade %>%
      group_by(city) %>% 
      filter(date%in%c(max(dados_cidade$date)-8,max(dados_cidade$date)-1)) %>% 
      summarise(Aumento=(max(deaths)-min(deaths))/min(deaths),
                Óbitos=max(deaths))%>%
      filter(Óbitos>=15) %>% 
      filter(Aumento!=Inf) %>% 
      rename(Município=city)
    
    tab <- mortes_ultimos_dias %>% 
      arrange(desc(Aumento))
    
    
    tab$Município <- reorder(tab$Município,-tab$Aumento,function(x)-sum(x))
    
    
    ggplot(tab)+
      geom_col(aes(x=Município,Aumento),fill="steelblue")+
      scale_y_continuous(labels = scales::percent)+
      coord_flip()+
      ylab("Aumento percentual de óbitos nos últimos 7 dias (apenas cidades com mais de 15 óbitos)")+
      xlab("")+
      theme(axis.text.y=element_blank(), axis.ticks.y=element_blank())
    
  } else {
    
    casos_ultimos_dias <- dados_cidade %>%
      group_by(city) %>% 
      filter(date%in%c(max(dados_cidade$date)-8,max(dados_cidade$date)-1)) %>% 
      summarise(Aumento=(max(totalCases)-min(totalCases))/min(totalCases),
                Óbitos=max(deaths))%>%
      filter(Óbitos>=15) %>% 
      filter(Aumento!=Inf) %>% 
      rename(Município=city)
    
    
    tab <- casos_ultimos_dias %>% 
      arrange(desc(Aumento)) 
    
    
    tab$Município <- reorder(tab$Município,-tab$Aumento,function(x)-sum(x))
    
    ggplot(tab)+
      geom_col(aes(x=Município,Aumento),fill="steelblue")+
      scale_y_continuous(labels = scales::percent)+
      coord_flip()+
      ylab("Aumento percentual de casos nos últimos 7 dias (apenas cidades com mais de 15 óbitos)")+
      xlab("")+
      theme(axis.text.y=element_blank(), axis.ticks.y=element_blank())
  }
})
plotlyOutput('plot_variacao', width = "100%", height = 30*length(unique(dados_cidade$city)))
```

Mapa de aumento {data-navmenu="Escolha um relatório"}
====================================================================


Inputs {.sidebar}
----------------------------------


```{r}
radioButtons("estat_map",label =strong("Estatística"),
             choices = c("Casos","Óbitos"),
             selected = "Casos")
radioButtons("local",label =strong("Local"),
             choices = c("País","Estado"),
             selected = "País")
conditionalPanel(
  condition = "input.local == 'Estado'",
  selectInput("state_map", strong("Estado:"), 
              sort(unique(dados_estados$state)),
              selected = c("SP"), 
              multiple = FALSE, selectize = TRUE)
)
```


### 

**Atenção:**
Esse gráfico mostra o **quanto a covid-19 cresceu** em cada estado ou município
nos últimos 7 dias,
e não o número de casos.

**Última atualização** do banco de dados: `r ultima_atualizacao`.
Dados do último dia de atualização podem ainda estar incompletos.


Column
-----------------------------------------------------------------------

```{r}
output$mymap = renderLeaflet({
  
  if(input$local=="Estado")
  {
    
    if(input$estat_map=="Óbitos")
    {
      casos_ultimos_dias_local <- casos_ultimos_dias %>%
        summarise(Aumento=(max(deaths)-min(deaths))/min(deaths))%>%
        filter(Aumento!=Inf) %>% 
        rename(Município=city)
    } else {
      casos_ultimos_dias_local <- casos_ultimos_dias %>%
        summarise(Aumento=(max(totalCases)-min(totalCases))/min(totalCases))%>%
        filter(Aumento!=Inf) %>% 
        rename(Município=city)
    }
    
    dados_obito <- dados_completo %>% 
      filter(state==input$state_map) %>% 
      group_by(city) %>% 
      summarise(Óbitos=max(deaths),id=first(ibgeID))
    
    dados_mapa <- mapa_brasil %>% 
      left_join(codigos, by = c("State" = "codigo")) %>%
      left_join(dados_obito, by = c("City" = "id")) %>% 
      left_join(casos_ultimos_dias_local, by = c("City" = "ibgeID")) %>%
      filter(sigla == input$state_map) %>% 
      mutate(Crescimento = round(100*Aumento, 1)) 
    
    dados_mapa$nome <- str_to_title(dados_mapa$nome)
    
    greens <- colorBin("Greens",
                       domain = c(0,dados_mapa$Aumento),n="#d1cbbc") 
    leaflet(data = dados_mapa) %>%
      addPolygons(fillColor = ~greens(dados_mapa$Aumento), 
                  fillOpacity = ~factor(dados_mapa$Aumento),
                  color = "grey", smoothFactor = 0.5,
                  weight = 0.9, 
                  highlight = highlightOptions(
                    stroke = 4,
                    weight = 3,
                    color = "black",
                    opacity = 1.0),
                  label=~htmlEscape(paste0(nome, 
                                           " ", 
                                           round(100*Aumento,1),"% ","Total óbitos: ",Óbitos)),
                  labelOptions = labelOptions(direction = "bottom",
                                              style = list(
                                                "font-family" = "serif",
                                                "box-shadow" = "3px 3px rgba(0,0,0,0.25)",
                                                "font-size" = "16px",
                                                "border-color" = "rgba(0,0,0,0.5)"
                                              ))) %>%
      addLegend("bottomright", title="Aumento em</br> em 7 dias",pal = greens, values = ~Aumento,
                opacity = 1)
    
  }  else {
    
    if(input$estat_map=="Óbitos")
    {
      casos_ultimos_dias_local <- casos_ultimos_dias_estado %>%
        summarise(Aumento=(max(deaths)-min(deaths))/min(deaths),Óbitos=max(deaths))%>%
        filter(Aumento!=Inf)
    } else {
      
      casos_ultimos_dias_local <- casos_ultimos_dias_estado %>%
        summarise(Aumento=(max(totalCases)-min(totalCases))/min(totalCases),Óbitos=max(deaths))%>%
        filter(Aumento!=Inf)
    }
    
    
    dados_mapa <- brazilmaps::get_brmap("State") %>% 
      left_join(codigos, by = c("State" = "codigo")) %>% 
      left_join(casos_ultimos_dias_local, by = c("sigla" = "state")) %>%
      mutate(Crescimento = round(100*Aumento, 1)) 
    
    greens <- colorBin("Greens",
                       domain = c(0,dados_mapa$Aumento),n="#d1cbbc") 
    leaflet(data = dados_mapa) %>%
      addPolygons(fillColor = ~greens(dados_mapa$Aumento), 
                  fillOpacity = ~factor(dados_mapa$Aumento),
                  color = "grey", smoothFactor = 0.5,
                  weight = 0.9, 
                  highlight = highlightOptions(
                    stroke = 4,
                    weight = 3,
                    color = "black",
                    opacity = 1.0),
                  label=~htmlEscape(paste0(sigla, 
                                           " ", 
                                           round(100*Aumento,1),"% ","Total óbitos: ",Óbitos)),
                  labelOptions = labelOptions(direction = "bottom",
                                              style = list(
                                                "font-family" = "serif",
                                                "box-shadow" = "3px 3px rgba(0,0,0,0.25)",
                                                "font-size" = "16px",
                                                "border-color" = "rgba(0,0,0,0.5)"
                                              ))) %>%
      addLegend("bottomright",title="Aumento em</br> em 7 dias", pal = greens, values = ~Aumento,
                opacity = 1) 
    
  }
  
})
leafletOutput('mymap', width = "100%", height = "100%")
```

Total de óbitos por localidade {data-navmenu="Escolha um relatório"}
====================================================================


Inputs {.sidebar}
----------------------------------


```{r}
radioButtons("local_obitos",label =strong("Local"),
             choices = c("País","Estado"),
             selected = "País")
conditionalPanel(
  condition = "input.local_obitos == 'Estado'",
  selectInput("state_obitos", strong("Estado:"), 
              sort(unique(dados_estados$state)),
              selected = c("SP"), 
              multiple = FALSE, selectize = TRUE),
  sliderInput("data_escolhida_estado",label=strong("Dia"),
              min=min(dados_completo$date),
              max=max(dados_completo$date)-1,
              value=max(dados_completo$date)-1,
              timeFormat="%d/%m",step = 3,
              animate = animationOptions(interval=1000))
)
conditionalPanel(
  condition = "input.local_obitos == 'País'",
  sliderInput("data_escolhida_pais",label=strong("Dia"),
              min=min(dados_completo$date),
              max=max(dados_completo$date)-1,
              value=max(dados_completo$date)-1,
              timeFormat="%d/%m",
              animate = FALSE)
)
```


### 

**Última atualização** do banco de dados: `r ultima_atualizacao`.
Dados do último dia de atualização podem ainda estar incompletos.


Column
-----------------------------------------------------------------------

```{r}
output$plot_obitos = renderPlot({
  
  if(input$local_obitos=="Estado")
  {
    data_escolhida <- input$data_escolhida_estado
  } else {
    data_escolhida <- input$data_escolhida_pais
  }
  
  dados_mapa2 <- mapa_brasil %>% 
    select(City,geometry,State) %>% 
    mutate(data=data_escolhida,state=State) %>% 
    left_join(dados_obito %>% 
                filter(date==data_escolhida), 
              by = c("City" = "id")) %>% 
    left_join(codigos, by = c("State" = "codigo"))
  
  dados_mapa2$Óbitos[is.na(dados_mapa2$Óbitos)] <- 0
  
  
  if(input$local_obitos=="Estado")
  {
    dados_mapa2 <- dados_mapa2 %>% 
      filter(sigla%in%input$state_obitos)
  }
  
  g <- ggplot()+
    geom_sf(data=dados_mapa2,
            aes(fill=Óbitos),lwd=0)+
    scale_fill_viridis(option = "magma",trans="pseudo_log",
                         limits=c(0,max(dados_obito$Óbitos)),breaks=round(exp(seq(log(1),log(max(dados_obito$Óbitos)),length.out = 4))),
                         guide = guide_colorbar(
                           direction = "horizontal",
                           barheight = unit(2, units = "mm"),
                           barwidth = unit(50, units = "mm"),
                           draw.ulim = F,
                           title.position = 'top',
                           # some shifting around
                           title.hjust = 0.5,
                           label.hjust = 0.5
                         ))+
    ggthemes::theme_map()+
    theme(legend.position="top",
          legend.title=element_text(size=18),
          legend.text = element_text(size=14))
  g
  
  
  
})
plotOutput('plot_obitos', width = "100%",height = "100%")
```

Explicações {data-navmenu="Escolha um relatório"}
====================================================================

Column
-----------------------------------------------------------------------

###


A finalidade deste aplicativo é dar insights sobre a dinâmica da evolução do novo coronavírus no Brasil. 
Os dados utilizados  elabordar os gráficos 
representam apenas casos confirmados para covid-19
e foram obtidos em
[https://github.com/wcota/covid19br/blob/master/cases-brazil-cities-time.csv](https://github.com/wcota/covid19br/blob/master/cases-brazil-cities-time.csv). Para mais detalhes sobre a fonte desses dados, veja
[https://github.com/wcota/covid19br](https://github.com/wcota/covid19br). As comparações de municípios estão restritas a 
locais com ao menos `r n_min_obitos` óbitos. 

A **última atualização** do banco de dados utilizado para a construção destes gráficos foi feita em `r ultima_atualizacao`.
Dados do último dia de atualização podem ainda estar incompletos.


**Atenção**: Lembre-se que as semanas epidemológicas se encerram aos sábados, de modo que os dados da última semana mostrada na aba "semanal"  podem estar incompletos.

Para sugestões/críticas/erros, por favor me envie um email (que pode ser encontrado em [http://www.rizbicki.ufscar.br/](http://www.rizbicki.ufscar.br/)).

Agradeço ao Tiago Mendonça e ao Julio Trecenti pela ajuda
na construção desse aplicativo.
